【裁判字號】    98,交上易,53
【裁判日期】    981022
【裁判案由】    過失傷害
【裁判全文】
臺灣高等法院刑事判決                98年度交上易字第53號
上  訴  人
即  被  告  甲○○
上列上訴人即被告因業務過失傷害案件，不服臺灣臺北地方法院
97年度交易字第522 號，中華民國98年1 月22日第一審判決（起
訴案號：臺灣臺北地方法院檢察署97年度偵字第22號），提起上
訴，本院判決如下：
    主  文
上訴駁回。
    理  由
一、本案經本院審理結果，認第一審以上訴人即被告甲○○（簡
    稱被告）犯刑法第284 條第2 項前段之業務過失傷害罪，判
    處拘役20日，並諭知易科罰金折算之標準為新臺幣1,000 元
    折算1 日，認事用法及量刑均無不當，應予維持，除原判決
    記載被告駕駛之營業小客車車牌號碼「371-LF」屬文字誤繕
    ，應更正為「317-LF」外，並引用第一審判決書記載之事實
    、證據及理由（如附件）。
二、被告上訴意旨略以：被告當時駕駛計程車搭載乘客至景文科
    技大學，乘客在校門口國泰世華銀行提款機前下車後，被告
    起步欲離開，因見右前方係該校機車停車場出口，地上劃有
    往外箭頭之指向線，故先看右邊再看前面，並先煞車再向下
    滑行約一個車身時，告訴人卻突然騎乘機車從左邊衝撞其保
    險桿中間後倒地，被告根本無法閃避，由現場圖及現場照片
    均可看出是告訴人撞被告的車，上開提款機亦應有監視攝錄
    影機紀錄當時的秒差供作判斷，又該處並無劃設進入之箭頭
    指向線，當時亦非調撥時間，本件係告訴人違規左轉並逆向
    超速所致，被告並無過失，原審勘驗有所疏漏等語，指摘原
    審判決不當，並就肇事原因請求重新鑑定。
三、經查：(一)原審係以被告於原審之供述、告訴人於原審之證述
    、現場測繪圖、現場及車損情形照片、天主教會耕莘醫院乙
    種診斷證明書、臺灣省臺北縣區車輛行車事故鑑定委員會民
    國97年 7月16日北縣鑑字第970397號鑑定意見書、原審勘驗
    筆錄及現場照片、景文科技大學97年11月22日景大福總字第
    0970008344號函等為據，認定被告於起駛前確實疏未察看確
    認左前方有無來車，致與告訴人身體及所騎機車發生碰撞，
    被告具有過失甚明，且與告訴人所受傷害間具有相當因果關
    係，確係犯有業務過失傷害罪等情，業經詳敘其理由及所憑
    之依據，經核並無違誤；(二)告訴人騎乘之機車右側車身與被
    告駕駛之營業小客車右前保險桿發生撞擊，雙方均未注意車
    前狀況而同為肇事原因，有上開鑑定意見書在卷可稽（參偵
    查卷第95頁至第96頁），並有現場及車損情形照片附卷可按
    （參偵查卷第15頁至第20頁），被告辯稱係告訴人騎乘機車
    從左邊衝撞其保險桿中間後倒地，被告並無過失等語，並不
    足採；(三)按標線之設置，由主管機關依其管轄辦理之，又所
    稱主管機關，指公路主管機關、市區道路主管機關及警察機
    關，道路交通標誌標線號誌設置規則第4條第1項、第5條分
    別定有明文。查本件景文科技大學大門前方皆為校地，其上
    之標誌、標線為該校自行設置，有該校97年7月8日景大福總
    字第0970004743號函在卷可佐（參偵查卷第93頁），是該處
    之標誌、標線既非主管機關所設置，被告辯稱該機車停車場
    出口處僅劃有往外箭頭之指向線，並無劃設進入之箭頭指向
    線，當時亦非調撥時間，本件係告訴人違規左轉並逆向超速
    所致等語，亦無足取；(四)至被告聲請重新鑑定一節，本院認
    本件原審於97年11月 7日至現場勘驗詳實，並製有勘驗筆錄
    在卷（見原審卷第20頁至30頁），罪證已明，並無再行鑑定
    之必要。被告上訴意旨，仍執陳詞，就原審依職權為證據取
    捨及心證形成之事項，反覆爭執，均無可採，復未就其主張
    另提出積極證據以實其說，其上訴為無理由，應予駁回。
據上論結，應依刑事訴訟法第373 條、第368 條，判決如主文。
本案經檢察官呂文忠到庭執行職務。
中    華    民    國    98    年    10    月    22    日
                  刑事第十九庭  審判長法  官  鄧振球
                                      法  官  彭政章
                                      法  官  潘翠雪
以上正本證明與原本無異。
不得上訴。
                                      書記官  駱國堯
中    華    民    國    98    年    10    月    22    日
附錄本案論罪科刑法條全文
中華民國刑法第284 條：
因過失傷害人者，處6 月以下有期徒刑，拘役或500 元以下罰金
，致重傷者，處1 年以下有期徒刑，拘役或500 元以下罰金。
從事業務之人，因業務上之過失傷害人者，處1 年以下有期徒刑
、拘役或1000元以下罰金，致重傷者，處3 年以下有期徒刑、拘
役或2000元以下罰金。


司法院資訊處製作；財團法人民間司法改革基金會備份。
